臺灣高等法院刑事判決
111年度上訴字第3176號
上　訴　人　
即　被　告　游佩玉　
　　　　　　　　　　
　　　　　　　　　　
　　　　　　　　　　
上列上訴人即被告因洗錢防制法等案件，不服臺灣宜蘭地方法院
111年度訴字第17號，中華民國111年6月16日第一審判決（起訴
案號：臺灣宜蘭地方檢察署110年度偵字第2617號），提起上訴
，本院判決如下：
    主  文
上訴駁回。
    事  實
一、游佩玉依其社會生活經驗，預見將自己金融機構帳戶之網路
    銀行帳號、密碼等帳戶資料提供予他人使用，可能因此被不
    法詐騙集團利用，以詐術使他人將款項匯入後，再予提領運
    用，而達到掩飾或隱匿詐欺犯罪所得去向之目的，竟仍基於
    幫助他人詐欺取財、幫助他人掩飾及隱匿詐欺犯罪所得去向
    之不確定故意，於民國110年1月1日起至同月11日間某日，
    將其所申設之合作金庫銀行城東分行（下稱合作金庫銀行）
    0000000000000號帳戶（下稱合庫帳戶）之網路銀行帳號、
    密碼，及所申設之幣託錢包即遠東商業銀行00000000000000
    00號帳戶（此為虛擬帳號，下稱遠東帳戶）之買賣虛擬貨幣
    操作功能、Google註冊幣託錢包之驗證碼等資料，以通訊軟
    體LINE傳送予真實姓名、年籍不詳，暱稱「Mia」、「長宏u
    p」之成年人而供其等使用，又依該2人之指示，於110年1月
    11日至合作金庫銀行將其申設之國泰世華銀行、富邦銀行帳
    戶設定為合庫帳戶之約定轉帳帳戶，一併供對方使用，以此
    方式幫助「Mia」、「長宏up」與其所屬之詐欺集團為犯罪
    使用，雙方並約定游佩玉憑此可領月薪新臺幣（下同）2萬
    元及「成交」金額之3%作為報酬。嗣「Mia」、「長宏up」
    所屬詐欺集團成員（無證據證明游佩玉知悉詐欺集團成員實
    際上以如何方式實施詐騙）取得上開帳戶資料後，意圖為自
    己不法之所有，基於詐欺及洗錢之犯意，分別為以下犯行：
    ㈠於110年1月11日某時許，以通訊軟體LINE聯繫李俊仁，佯
    為李俊仁之親友，誆稱：缺少貨款，需向李俊仁借款云云，
    以此方式施用詐術，致李俊仁陷於錯誤，於110年1月11日13
    時17分許，依詐欺集團成員指示，匯款85萬元至合庫帳戶；
    ㈡於110年1月9日14時許，撥打電話予歐秀麟，佯稱：為其友
    人，已更換電話號碼云云，嗣歐秀麟將詐騙集團成員所稱之
    電話號碼，加入通訊軟體LINE好友後，再於110年1月11日14
    時52分許，以通訊軟體LINE聯繫歐秀麟，佯稱：有急用需借
    款云云，以此方式施用詐術，致歐秀麟陷於錯誤，於110年1
    月11日15時許，依詐欺集團成員指示，匯款12萬元至合庫帳
    戶。上開匯入合庫帳戶之85萬元、12萬元，旋遭詐欺集團成
    員於110年1月11日以網路轉帳至遠東帳戶（其中970元無摺
    轉支後，合庫帳戶餘款為0），以此方式製造金流斷點而掩
    飾、隱匿其詐欺犯罪所得之來源或去向，藉以逃避刑事追訴
    。嗣歐秀麟、李俊仁發覺有異，報警處理，循線查悉上情。
二、案經歐秀麟訴由宜蘭縣政府警察局羅東分局報告臺灣宜蘭地
    方檢察署檢察官偵查起訴。
    理  由
壹、證據能力之說明
一、按被告以外之人於審判外之言詞或書面陳述，除法律有規定
    者外，不得作為證據。又被告以外之人於審判外之陳述，雖
    不符合刑事訴訟法第159條之1至第159條之4之規定，但經當
    事人於審判程序同意作為證據，法院審酌該言詞陳述或書面
    陳述作成時之情況，認為適當者，亦得為證據；當事人、代
    理人或辯護人於法院調查證據時，知有同法第159條第1項不
    得為證據之情形，而未於言詞辯論終結前聲明異議者，視為
    有前項之同意。刑事訴訟法第159條第1項及第159條之5分別
    定有明文。查，檢察官、上訴人即被告游佩玉（下稱被告）
    ，就本判決所引用之被告以外之人於審判外之陳述，於本院
    準備程序時並未爭執證據能力（見本院卷第81、82頁），且
    迄言詞辯論終結前亦均未聲明異議，經本院審酌該等證據之
    作成情況，核無違法取證或其他瑕疵，認均適為本案認定事
    實之依據，依刑事訴訟法第159條之5規定，均有證據能力。
二、又本件認定事實引用之卷內非供述證據（詳後述），並無證
    據證明係公務員違背法定程序取得，且與本案待證事實具有
    自然之關聯性，均有證據能力。　　
貳、實體方面
一、認定事實所憑之證據及理由：
　　訊據被告固坦承於110年1月1日起至同月11日間某日將合庫
    帳戶之網路銀行帳號、密碼，及所申設幣託錢包即遠東帳戶
    之買賣虛擬貨幣操作功能、Google註冊幣託帳號之驗證碼等
    資料，以通訊軟體LINE傳送予「Mia」、「長宏up」而供其
    等使用，又依該2人之指示，於110年1月11日某時許至合作
    金庫銀行將其申設之國泰世華銀行、富邦銀行帳戶作為合庫
    帳戶之約定轉帳帳戶，一併供對方使用等事實，惟否認有何
    幫助詐欺取財及幫助洗錢等犯行，辯稱：我是為了找工作，
    才依照「Mia」、「長宏up」所講的提供上開帳戶資訊，當
    時他們說工作的內容是幣託委外的第3方公司，只要提供幣
    託錢包給他們的投資人投資虛擬貨幣使用，他們投資會用到
    我所提供的這些資訊；他們說提供帳戶給他們之後，投資人
    投資所獲利的費用，會撥報酬及底薪給我，工作內容就是只
    要我提供帳戶等資料，其他的部分他們公司會處理投資人的
    錢，所以我也不了解他們在做什麼；我是因「Mia」、「長
    宏up」等人以話術使我陷入錯誤，誤認為對方係從事正當業
    務之公司，且合庫帳戶内之匯款為客戶投資之金額，全無任
    何不法之金流，而將帳戶資料提供於他人，本件並無證據可
    以證明其對於「Mia」、「長宏up」係從事不法行為之詐騙
    集團具有明確認知，故其將網路銀行帳户等資訊交付他人等
    行為，難謂係出自於幫助他人犯詐欺罪及洗錢罪之未必故意
    等語。經查：
(一)被告於上開時間，將其合庫帳戶之網路銀行功能、約定轉帳
    功能、密碼及所申設幣託錢包即遠東帳戶之買賣虛擬貨幣操
    作功能、Google註冊幣託帳號之驗證碼等資訊，以通訊軟體
    LINE傳送予「Mia」、「長宏up」，並依該2人之指示，至合
    作金庫銀行將其申設之國泰世華銀行、富邦銀行帳戶作為合
    庫帳戶之約定轉帳帳戶，一併供對方使用等事實，業據被告
    於警詢、偵查、原審及本院準備程序時供承在卷（見警卷第
    10、11頁，偵卷第20、21、176、177頁，原審卷第59頁，本
    院卷第80、81頁），並有被告與「Mia」、「長宏up」之對
    話紀錄、遠東商業銀行110年10月25日遠銀詢字第110000340
    7號函在卷可稽（見偵卷第120至130、133至145、166頁）。
    又被告上開帳戶資料經「Mia」、「長宏up」及其所屬詐騙
    集團成員取得後，於事實欄一㈠、㈡所示之時間、方式，詐騙
    被害人李俊仁、告訴人歐秀麟，致其等陷於錯誤而依對方指
    示，將款項分別匯入被告申設之合庫帳戶，旋遭詐欺集團成
    員以網路轉帳至遠東帳戶（其中970元無摺轉支後，合庫帳
    戶餘款為0）等節，亦據被害人於偵查中證述及告訴人於警
    詢中之證述明確（見警卷第13頁至第14頁、偵卷第168頁至
    第169頁），並有合作金庫銀行110年9月29日合金城東字第1
    100002860號函檢附合庫帳戶之新開戶建檔登錄單、網路銀
    行約定轉出帳號查詢及歷史交易明細資料（見偵卷第151至1
    55頁）、告訴人提供之合作金庫銀行存款憑條、歐清滿之合
    作金庫銀行存摺封面及交易明細、告訴人與詐欺集團成員之
    LINE對話紀錄（見警卷第48、49、71頁）、被害人提供其與
    詐欺集團成員之LINE對話紀錄、跨行匯款申請書（見偵卷第
    172、174、175頁）在卷可稽。上開事實，首堪認定。
(二)查金融帳戶為個人之理財工具，一般民眾皆可自由申請開設
    金融帳戶，並無任何特殊之限制，亦得同時在不同金融機構
    申請多數存款帳戶使用。且衡諸一般常情，金融帳戶之存摺
    、提款卡事關個人財產權益之保障，其專有性甚高，除非本
    人或與本人有親近關係者，難認有何理由可自由流通使用該
    帳戶，一般人均有妥為保管及防止他人任意使用之認識，縱
    特殊情況偶需交付他人使用，亦必深入瞭解用途及合理性，
    始予提供，且金融帳戶如落入不明人士手中，而未加以闡明
    正常用途，極易被利用為與財產有關之犯罪工具，此為一般
    人依日常生活認知即易於體察之常識；而有犯罪意圖者，非
    有正當理由，竟徵求他人提供帳戶，客觀上可預見其目的，
    係供為某筆資金之存入，後再行領出之用，且該筆資金之存
    入及提領過程係有意隱瞞其流程及行為人身分曝光之用意，
    一般人本於一般認知能力均易於瞭解（最高法院93年度台上
    字第31號判決意旨參照）。再者，利用他人帳戶從事詐欺犯
    行，早為傳播媒體廣為報導，政府機關及各金融機構亦不斷
    呼籲民眾應謹慎控管己有帳戶，且勿出賣或交付個人帳戶，
    以免淪為詐騙者之幫助工具。而依一般人之社會生活經驗，
    不以自己名義申請開戶，卻向不特定人蒐集帳戶供己使用，
    其目的極可能欲利用該帳戶供作非法詐財，此已屬一般智識
    經驗之人所能知悉或預見。
(三)被告於偵查中供稱：（你是否見過「Mia」或者「長宏」？
    ）沒有，我只是單純提供帳戶，希望能夠得到傭金和月薪；
    （你跟對方完全沒有信任關係，為何能夠提供3、4個帳戶讓
    對方使用，你是否可以預先知道對方恐怕會用來做不法的事
    情？）我不知道，因為對方曾經po過公司的登記資料給我看
    ；（你有去查證公司存在與否？）沒有等語（見偵卷第176
    頁背面），並於原審審理中供稱：「（可否控制對方如何使
    用你交付的帳戶？）不能；（為何認為單純提供帳戶就合理
    獲得高達2萬元及交易金額3%之報酬？）當時「Mia」是說這
    個工作內容很簡單，他說有很多人找他合作；（如果很簡單
    他為何不自己辦帳戶？）這個我不清楚」等語（見原審卷第
    97頁至第98頁）。依被告前開所述，可知被告對暱稱「Mia
    」、「長宏up」之成年人一無所知，且就對方所稱有公司登
    記在案之情並無查證，即提供自己的帳戶資料供對方使用，
    已違常情。又依被告於原審審理中供稱：我高中畢業，現從
    事照服員工作等語（見原審卷第98頁），可見被告係有相當
    智識程度及社會經驗之成年人，對於一般人之社會生活經驗
    ，不以自己名義申請開戶，卻向不特定人蒐集帳戶供己使用
    ，其目的極可能欲利用該帳戶供作非法詐財等情，已難諉為
    不知，是被告竟相信有不必勞動、只需單純提供帳戶即可獲
    取每月2萬元及成交金額3%之高額報酬工作，顯難認合乎常
    情。復依被告於偵訊時供稱：對方叫我把合庫帳戶的錢領光
    ，避免帳目不清等語（見偵卷第21頁），且稽之卷附合庫帳
    戶歷史交易明細所示（見偵卷第155頁），被害人於110年1
    月11日受詐騙匯款85萬元至合庫帳戶後，該帳戶之結餘金額
    為85萬元，足見被害人、告訴人受詐騙匯款至合庫帳戶前，
    該帳戶之結餘金額為0元，核與實務上常見幫助詐欺行為人
    交付金融機構帳戶時，帳戶內均僅剩少數餘額之情形相符。
    再依目前金融實務，同時持有他人帳戶之網路銀行帳號、密
    碼，即可隨時將帳戶內之款項轉出，是以金融帳戶之網路銀
    行帳號、密碼等資訊，攸關存戶財產權益之保障，除非與本
    人有密切關係，一般人皆不致輕易提供他人使用，且取得金
    融機構特定帳戶之網路銀行帳號、密碼等資訊後，即得經由
    該帳戶轉出款項，而取得幣託錢包之使用權者，亦可購買虛
    擬貨幣，並將虛擬貨幣轉出等情，被告於偵查中供稱：其曾
    投資比特幣買賣等語（見偵卷第20頁至第21頁），堪認被告
    亦知提供其申設之幣託錢包即遠東帳戶帳號、密碼等資訊予
    他人，足供他人將實體帳戶內款項轉換為虛擬貨幣而轉出其
    他帳戶。是以，被告將自己所申辦之網路銀行帳戶、密碼及
    申設之幣託錢包帳號、密碼等資訊交付予欠缺信賴關係之他
    人，即等同將上開帳戶之使用，置於他人之支配範疇，而容
    任該人可得恣意為之，則被告交付合庫帳戶之網路銀行帳戶
    、密碼及申設之幣託錢包即遠東帳戶之帳號、密碼等資料予
    「Mia」、「長宏up」後，實已無法控制前述帳戶遭人任意
    使用之風險。綜上各情，足認被告於提供合庫帳戶之網路銀
    行帳號、密碼及申設之幣託錢包即遠東帳戶之帳號、密碼予
    欠缺信賴關係之「Mia」、「長宏up」時，對於任意提供網
    路銀行帳號、密碼及幣託錢包之帳號、密碼等資料，可能肇
    致該金融帳戶遭人利用為犯罪工具等情，主觀上確有預見，
    然因所提供之合庫帳戶內餘額所剩無幾，故乃持縱使遭到他
    人非法使用亦不至於招致自身財產損害之僥倖心態，而將上
    開網路銀行帳號、密碼及申設之幣託錢包之帳號、密碼等資
    料，提供予真實姓名、年籍不詳之詐騙集團成員。被告辯稱
    ：我是因「Mia」、「長宏up」等人以話術使我陷入錯誤，
    誤認為對方係從事正當業務之公司，且合庫帳戶内之匯款為
    客戶投資之金額，全無任何不法之金流，而將帳戶資料提供
    於他人，本件並無證據可以證明其對於「Mia」、「長宏up
    」係從事不法行為之詐騙集團具有明確認知云云，並非足採
    。
(四)復以被告案發時之年齡，並有相當智識程度及工作經驗，且
    依被告於偵訊時供稱：我不知道對方為何需要這麼多帳戶來
    接受匯款及取款等語（見偵卷第20頁背面），及其與「Mia
    」、「長宏up」之LINE對話紀錄所示，被告曾詢問「訂單，
    我怎麼都沒看到?」、「有登入但都沒訂單...」、「這是正
    常的嗎?」、「所以訂單?」、「怎麼沒有看到有交易的狀況
    ?」（見偵卷第121、138頁），顯見被告並不瞭解所應徵之
    工作內容，是縱信被告原意在應徵工作，但在不明何以對方
    需要提供網路銀行帳戶、密碼及幣託錢包之帳號、密碼等資
    料之情形下，逕將其合庫帳戶之網路銀行帳號、密碼及申設
    之幣託錢包帳號、密碼等資料逕提供予全然陌生之人，任由
    素未謀面亦毫不相識之人對其所有之合庫帳戶及申設之幣託
    錢包之帳號為支配使用，不僅與銀行帳戶之一般使用情形相
    悖，亦與一般智識程度正常之成年人為免自身帳戶內之金錢
    遭他人冒領，多小心保管自己帳戶之常情不符。從而，被告
    既知悉將帳戶資料交付予不相識之人，極易被利用為與財產
    有關之犯罪工具，竟未為任何查證動作，僅因貪圖高額報酬
    而將合庫帳戶之網路銀行帳號、密碼及幣託錢包之帳號、密
    碼等資料提供予全然陌生之人，堪認被告對於其合庫帳戶網
    路銀行帳號、密碼及幣託錢包之帳號、密碼等資料，供他人
    向別人詐欺取財時指示該被害之人匯款、轉帳及提領詐騙款
    項之用，當為被告所能預見，且其發生顯然並不違反被告之
    本意，是被告有幫助詐欺之不確定故意，堪以認定。
(五)又按特定犯罪之正犯實行特定犯罪後，為掩飾、隱匿其犯罪
    所得財物之去向及所在，而令被害人將款項轉入其所持有、
    使用之他人金融帳戶，並由該特定犯罪正犯前往提領其犯罪
    所得款項得手，如能證明該帳戶內之款項係特定犯罪所得，
    因已被提領而造成金流斷點，該當掩飾、隱匿之要件，該特
    定犯罪正犯自成立一般洗錢罪之正犯；又刑法第30條之幫助
    犯，係以行為人主觀上有幫助故意，客觀上有幫助行為，即
    對於犯罪與正犯有共同認識，而以幫助意思，對於正犯資以
    助力，但未參與實行犯罪之行為者而言；幫助犯之故意，除
    需有認識其行為足以幫助他人實現故意不法構成要件之「幫
    助故意」外，尚需具備幫助他人實現該特定不法構成要件之
    「幫助既遂故意」，惟行為人只要概略認識該特定犯罪之不
    法內涵即可，無庸過於瞭解正犯行為之細節或具體內容。此
    即學理上所謂幫助犯之「雙重故意」。金融帳戶乃個人理財
    工具，依我國現狀，申設金融帳戶並無任何特殊限制，且可
    於不同之金融機構申請多數帳戶使用，是依一般人之社會通
    念，若見他人不以自己名義申請帳戶，反而收購或借用別人
    之金融帳戶以供使用，並要求提供提款卡及告知密碼，則提
    供金融帳戶者主觀上如認識該帳戶可能作為對方收受、提領
    特定犯罪所得使用，對方提領後會產生遮斷金流以逃避國家
    追訴、處罰之效果，仍基於幫助之犯意，而提供該帳戶之提
    款卡及密碼，以利洗錢實行，仍可成立一般洗錢罪之幫助犯
    （最高法院108年度台上大字第3101號裁定、110年度台上字
    第1798號判決意旨參照）。查，被告提供合庫帳戶網路銀行
    帳戶、密碼及遠東銀行之幣託錢包帳號、密碼等資料予詐欺
    集團，俾由該集團成員向告訴人、被害人施用詐術詐取財物
    ，而犯詐欺取財之特定犯罪，則被告提供上開帳戶資料作為
    收受詐騙款項之人頭帳戶，並經該詐欺集團成員將告訴人、
    被害人匯入合庫帳戶之款項轉至遠東銀行帳戶後，派人提領
    該帳戶款項，足以製造金流斷點，掩飾、隱匿上開犯罪所得
    之去向，藉此逃避司法追訴、處罰，於正犯應成立一般洗錢
    罪。而被告對於提供上開合庫帳戶網路銀行帳戶、密碼及遠
    東銀行之幣託錢包帳號、密碼等資料，可能被利用為詐欺取
    財之犯罪工具，有所預見，主觀上並知悉網路銀行帳戶、密
    碼及幣託錢包帳號、密碼等功能即在轉帳、提領帳戶內金錢
    使用，對於上開合庫帳戶及遠東銀行可能作為對方收受、提
    領特定犯罪所得，並藉由上開帳戶製造金流斷點，規避司法
    偵查，當同可預見。是以，被告將合庫帳戶網路銀行帳戶、
    密碼及遠東銀行之幣託錢包帳號、密碼等資料交付予詐欺集
    團，容任他人持以收受、提領特定犯罪所得使用，藉由上開
    帳戶掩飾、隱匿犯罪所得之去向，自已該當一般洗錢罪之幫
    助犯。本件依卷存事證，雖尚難證明被告知悉實行詐騙之人
    如何犯罪，惟該等行騙之人將被告交付之合庫帳戶網路銀行
    帳戶、密碼及遠東銀行之幣託錢包帳號、密碼等資料，供作
    提領詐騙款項之用，製造金流斷點，規避司法偵查，應為被
    告所能預見，且其發生顯然並不違反被告之本意，亦堪認定
    。
(六)被告雖以前詞置辯，並否認有幫助詐欺及幫助洗錢之故意等
    語。然依一般人通常之知識、智能及經驗，均已詳知向陌生
    人購買、承租或其他方法取得帳戶者，多係欲藉該帳戶取得
    不法犯罪所得，並逃避追查身分，是避免金融帳戶被不法行
    為人利用為詐財之工具，應係一般生活所易於體察之常識，
    縱認被告當時應徵工作，但以被告之年齡、工作經驗，堪認
    被告對他人取得金融帳戶網路銀行帳戶、密碼及幣託錢包之
    帳號、密碼等資料之目的，會供他人作詐欺取財使用，當有
    所知悉，可認被告將其合庫帳戶網路銀行帳戶、密碼及幣託
    錢包之帳號、密碼等資料提供予他人使用，係基於幫助詐欺
    取財、幫助洗錢之不確定故意，俱如前述，是被告上開所辯
    各節，與常情有違，均不足採。
(七)綜上所述，本案事證明確，被告之犯行堪以認定，應依法論
    科。
二、論罪：
(一)按刑法上之幫助犯，係對於犯罪與正犯有共同之認識，而以
    幫助之意思，對於正犯資以助力，未參與實施犯罪構成要件
    之行為者而言。次按行為人提供金融帳戶提款卡及密碼予不
    認識之人，非屬洗錢防制法第2條所稱之洗錢行為，不成立
    同法第14條第1項一般洗錢罪之正犯；如行為人主觀上認識
    該帳戶可能作為收受及提領特定犯罪所得使用，他人提領後
    即產生遮斷資金流動軌跡以逃避國家追訴、處罰之效果，仍
    基於幫助之犯意而提供，應論以幫助犯同法第14條第1項之
    一般洗錢罪（最高法院108年度台上字第3101號判決意旨參
    照）。查被告將其合庫帳戶網路銀行帳戶、密碼及申設之幣
    託錢包帳號、密碼等資料，提供予「Mia」、「長宏up」，
    由其所屬本案詐欺集團成員用以作為收受詐欺所得財物及洗
    錢之犯罪工具，過程中並無證據證明被告有直接參與詐欺取
    財及洗錢之構成要件行為，充其量僅足認定係詐欺取財及一
    般洗錢罪構成要件以外之幫助行為，尚難遽認與實行詐欺取
    財及洗錢之本案詐欺集團成年成員間有犯意聯絡，而有參與
    或分擔詐欺取財及洗錢之犯行。是核被告所為，係犯刑法第
    30條第1項前段、第339條第1項之幫助詐欺取財罪，以及刑
    法第30條第1項前段、洗錢防制法第14條第1項之幫助洗錢罪
    。
(二)被告以一次提供合庫帳戶網路銀行帳戶、密碼及申設之幣託
    錢包帳號、密碼等資料之單一行為，幫助本案詐欺集團成員
    詐騙告訴人、被害人之財物，並幫助掩飾、隱匿該些詐欺犯
    罪所得之來源及去向，乃一行為觸犯數罪名之想像競合犯，
    爰依刑法第55條規定，從較重之幫助洗錢罪處斷。
(三)被告前因詐欺案件，經原審法院以107年度易字第758號判決
    判處有期徒刑2月確定（下稱前案），於109年2月18日易服
    社會勞動執行完畢等情，業經檢察官於原審及本院審理時主
    張被告有上述有期徒刑執行完畢紀錄，被告構成累犯等語（
    見原審卷第7、93頁，本院卷83頁），且被告於原審、本院
    就本院被告前案紀錄表記載被告前有前案犯罪執行紀錄，表
    示沒有意見等語（見原審卷第98頁，本院卷第83、102頁）
    ，足認被告確有前案有期徒刑執行完畢紀錄無誤，其於有期
    徒刑執行完畢5年內故意再犯本案有期徒刑以上之罪，為累
    犯。然依司法院釋字第775號解釋文義及理由，係指構成累
    犯者，不分情節，一律加重最低本刑，於不符合刑法第59條
    所定要件之情形下，致生行為人所受之刑罰超過其所應負擔
    罪責之個案，不符罪刑相當原則、比例原則。於此範圍內，
    在修正前，為避免發生上述罪刑不相當之情形，法院就該個
    案應裁量是否加重最低本刑；依此，該解釋係指個案應量處
    最低法定刑，又無法適用刑法第59條在內減輕規定之情形，
    法院應依此解釋意旨裁量不予加重最低本刑。本院審酌被告
    前案所犯詐欺取財罪，與本案所犯幫助詐欺取財罪，二者之
    罪質雖然相同，但前案被告係與某成年男子共謀偽以分期付
    款方式取得機車之占有後，隨即出售變現得款之方式詐取財
    物等情，有前案判決在卷可參（見原審卷第101至104頁），
    與被告本案提供合庫帳戶網路銀行帳號、密碼及幣託錢包帳
    號、密碼等資料予「Mia」、「長宏up」，由其所屬本案詐
    欺集團成員用以作為收受詐欺所得財物及洗錢之犯罪工具，
    而犯幫助詐欺取財罪及幫助洗錢罪，二者犯罪型態並不相同
    ，且前案係易服社會勞動執行完畢，並非入監執行相當期間
    之自由刑，尚難僅以被告上述曾犯前案之事實，逕自推認被
    告有犯本案犯罪之特別惡性或有何累犯立法意旨之刑罰感應
    力較低，而有加重其最低度刑之必要，依照上述司法院釋字
    第775號解釋意旨，爰不加重其最低度刑。
(四)被告係對正犯資以助力而實施犯罪構成要件以外之行為，為
    幫助犯，爰依刑法第30條第2項之規定，減輕其刑。
三、維持原判決之理由：　
(一)原判決以被告之罪證明確，依洗錢防制法第14條第1項、刑
    法第30條第1項前段、第2項、第339條第1項、第55條、第42
    條第3項等規定，以行為人之責任為基礎，審酌被告係智力
    成熟之人，前已有詐欺前科，在政府及大眾媒體之廣泛宣導
    下，理應對於國內現今詐騙案件層出不窮，以及提供金融帳
    戶將助益行騙，並掩飾、隱匿詐騙所得款項去向之情形有所
    認知，竟仍率爾提供其合庫帳戶之網路銀行帳戶及密碼、幣
    託錢包即遠東帳戶之帳號、密碼供實行詐欺犯罪者行騙財物
    、洗錢，除造成他人受有財產上損害外，並致使國家追訴犯
    罪困難，助長詐欺犯罪之猖獗，所為實不可取；兼衡被告僅
    係提供犯罪助力，非實際從事詐欺取財、洗錢犯行之人，被
    告之不法罪責內涵應屬較低，復衡酌其無法預期提供帳戶後
    ，被用以詐騙之範圍及金額，被告高職畢業之智識程度及從
    事照服員等一切情狀，量處有期徒刑5月，併科罰金2萬元，
    並諭知如易服勞役以1千元折算1日之折算標準。復說明：本
    件匯入被告所提供合庫帳戶內之詐騙所得款項，旋為詐欺集
    團成員轉出而遭掩飾、隱匿其去向，且查無積極證據足認被
    告現保有詐騙所得款項或有何因提供帳戶給他人使用，而取
    得財物或財產上利益，自無從依上開規定或刑法第38條之1
    第1項前段、第3項規定宣告沒收之等旨。
(二)經核原判決認事用法，並無違誤，量刑尚稱妥適，應予維持
    。至原判決就被告犯行是否應依累犯規定加重其刑部分，以
    檢察官就累犯者有其特別惡性及對刑罰反應力薄弱而加重最
    低本刑部分，並未具體指出證明方法乙節，固與卷內資料未
    合，惟原審於刑罰裁量理由載明「爰審酌被告..前已有詐欺
    前科..」，經核已對被告構成累犯之前科於刑法第57條予以
    審酌，本院自不能以原審未依累犯規定加重其刑，逕認原審
    有何違法或不當（最高法院ll0年度台上字第5660號判決意
    旨參照），附此敘明。故被告仍執前詞提起上訴，否認幫助
    詐欺及幫助洗錢等犯行，業據本院論駁如前，並無理由，被
    告之上訴應予以駁回。
據上論斷，應依刑事訴訟法第368條，判決如主文。
本案經檢察官劉惟宗提起公訴，被告提起上訴，檢察官林映姿到
庭執行職務。
中　　華　　民　　國　　111 　年　　12　　月　　6 　　日
                  刑事第二十一庭審判長法　官  林怡秀  
                                      法　官  蔡羽玄  
                                      法　官  楊志雄　　  
以上正本證明與原本無異。
如不服本判決，應於收受送達後20日內向本院提出上訴書狀，其
未敘述上訴之理由者並得於提起上訴後20日內向本院補提理由書
（均須按他造當事人之人數附繕本）「切勿逕送上級法院」。
                                      書記官  林昱廷
中　　華　　民　　國　　111 　年　　12　　月　　6 　　日
附錄：本案論罪科刑法條全文
洗錢防制法第2條
本法所稱洗錢，指下列行為：
一、意圖掩飾或隱匿特定犯罪所得來源，或使他人逃避刑事追訴
    ，而移轉或變更特定犯罪所得。
二、掩飾或隱匿特定犯罪所得之本質、來源、去向、所在、所有
    權、處分權或其他權益者。
三、收受、持有或使用他人之特定犯罪所得。
　　
洗錢防制法第14條
有第二條各款所列洗錢行為者，處7年以下有期徒刑，併科新臺
幣5百萬元以下罰金。
前項之未遂犯罰之。
前二項情形，不得科以超過其特定犯罪所定最重本刑之刑。

刑法第339 條
意圖為自己或第三人不法之所有，以詐術使人將本人或第三人之
物交付者，處5年以下有期徒刑、拘役或科或併科50萬元以下罰
金。
以前項方法得財產上不法之利益或使第三人得之者，亦同。
前二項之未遂犯罰之。